# 求助陈版：关于露天金属矿山剥岩费的处理

提问人：春暖花开 2011 时间：2011-12-30 00:41:21
某金属矿山企业将露天矿山的剥岩费冲减了维简费，我个人倾向于认为露天矿山的剥岩费不属于维简费支出范围，应计入长期待摊费用按照一定的方法进行摊销。 参照“财建[2004]119号”文《关于规范煤矿维简费管理问题的若干规定》对于维简费定义的规定：“第五条 煤矿维简费，主要用于煤矿生产正常接续的开拓延深、技术改造等，以确保矿井持续稳定和安全生产，提高效率。”个人认为维简费主要突出“维持简单再生产”及“正常接续”功能，故露天矿山的剥岩费不属于维简费支出范畴。这个理由比较牵强，不知对否！再次表示感谢！

回答人：chenyiwei
此问题在实务中没有接触过，请有这方面实务经验的网友协助，谢谢。尤其请关注金属矿山和煤矿的维简费财务管理规定有无区别。